# 企业在上海黄金交易所现货黄金T+D投资，企业在会计上怎么进行账务处理

提问人：lllgggppp167 时间：2011-07-12 10:25:30
本企业在上海黄金交易所现货黄金T+D投资，企业在会计上怎么进行账务处理。

回答人：chenyiwei
最好把业务模式和业务流程详细介绍一下。 另外，从事黄金饰品业务的上市公司做T+D或者黄金租赁业务的应该不少，你可以查阅一下此类上市公司的公开信息。